【裁判字號】    89,易,296
【裁判日期】    890509
【裁判案由】    傷害
【裁判全文】
臺灣新竹地方法院刑事判決                        七八十九年度易字第二九六號
    公  訴  人  臺灣新竹地方法院檢察署檢察官
    被      告  甲○○
右列被告因家庭暴力罪之傷害案件，經檢察官提起公訴 (八十九年度偵字第九一四號
)，本院判決如左︰
    主  文
甲○○傷害人之身體，處有期徒刑貳月，如易科罰金以參佰折算壹日。
    事  實
一、甲○○與乙○○為夫妻，二人間係家庭暴力防治法所規定之家庭成員。甲○○因
    無業無收入，為回苗栗故鄉過年，向其妻乙○○索討新台幣五千元未果，而生爭
    執，竟基於傷害之故意，於民國八十九年二月三日二十時三十分許，在新竹縣竹
    北市泰和里二十鄰番子坡九八之九九號住處，以徒手方式毆打乙○○臉頰，並持
    檯燈、電話等物丟砸乙○○，並於警員據報前往處理時，用力推乙○○背後，致
    乙○○受有左拇指擦挫傷、背部紅腫等傷害。
二、案經乙○○訴由新竹市警察局報告臺灣新竹地方法院檢察署檢察官偵查起訴。
    理  由
一、訊據被告甲○○僅承認有拉址乙○○，惟矢口否認有毆打告訴人或以電話等器物
    丟擲告訴人，辯稱：雖有以檯燈丟被害人但未砸中，亦不知被害人背部之傷勢何
    來云云，經查，上開事實除據被害人乙○○指訴在卷外，並經當時在場之證人羅
    士傑、羅燕婷於警訊中及檢察官偵查中證述綦詳，此外被害人之傷勢並經醫師驗
    明填有診斷書在卷可稽，罪證至為明確，犯行洵堪認定，應予依法論科。
二、經查，被告於案發時係告訴人乙○○之配偶，除據被告自承外，並經告訴人乙○
    ○陳明在卷，其二人具有家庭暴力防治法第三條第一款之家庭成員關係，核被告
    對家庭成員即配偶乙○○間故意實施身體上之不法侵害，係屬同法第二條第二項
    之家庭暴力罪，而犯刑法第二百七十七條第一項之傷害罪。爰審酌被告之素行不
    佳，有台灣高等法院被告全國前案紀錄表可按，犯罪之動機係向其妻索討金錢、
    犯罪時所受之刺激、犯罪之手段、被害人所受傷害程度及被告犯罪後之態度不佳
    等一切情狀，量處如主文所示之刑，並諭知易科罰金之折算標準。
三、據上論斷，應依刑事訴訟法第二百九十九條第一項前段、刑法第二百七十七條第
    一項、第四十一條、罰金罰鍰提高標準條例第一條前段、第二條判決如主文。
本案經檢察官黃仁宏到庭執行職務。
中      華      民      國    八十九    年      五      月      九      日
                                  臺灣新竹地方法院刑事第一庭
                                        法  官    滕  治  平
右正本證明與原本無異。
如不服本判決，應於判決送達後十日內向本院提出上訴狀( 應附繕本 )，上訴於
臺灣高等法院。
                                        書記官    彭  玟  源
中      華      民      國    八十九    年      五      月      九      日
刑法第二百七十七條
傷害人之身體健康者，處三年以下有期徒刑、拘役或一千元以下罰金。
犯前項之罪因而致人於死者，處無期徒刑或七年以上有期徒刑，致重傷者，處三年以
上十年以下有期徒刑。


司法院資訊處製作；財團法人民間司法改革基金會備份。
